臺灣屏東地方法院刑事判決　　　　　　 110年度交訴字第89號
公　訴　人　臺灣屏東地方檢察署檢察官
被　　　告　許晋榮


上列被告因公共危險等案件，經檢察官提起公訴（110 年度偵字
第4246號），被告於準備程序期日就被訴事實為有罪之陳述，經
合議庭裁定由受命法官依簡式審判程序獨任審理，判決如下：
    主  文
許晋榮犯不能安全駕駛動力交通工具罪，累犯，處有期徒刑伍月
，如易科罰金，以新臺幣壹仟元折算壹日。又犯肇事致人傷害逃
逸罪，累犯，處有期徒刑柒月。
    事  實
一、許晋榮於民國110 年4 月18日19時許，在屏東縣○○鄉○○
    路000 號祥和釣蝦場飲用酒類後，於其吐氣所含酒精濃度已
    達每公升0.25毫克以上之程度，竟仍基於酒後駕駛動力交通
    工具之犯意，於同日21時45分許，自上址駕駛車牌號碼000-
    0000號自小客車（下稱甲車）上路，沿同鄉中興路由東往西
    方向行駛，於同日21時51分許，行經該路段635 號前時，本
    應注意車前狀況，保持前後車安全距離，並隨時採取必要之
    安全措施，而依當時天候晴、夜間有照明、柏油路面乾燥、
    無缺陷亦無障礙物、視距良好，並無不能注意之情事，竟因
    酒後專注力欠佳而疏未注意，貿然往前行駛，不慎自後追撞
    同向在其右前方由姜詠婷所駕駛之車牌號碼0000-00 號自用
    小客車，致姜詠婷受有頭部鈍挫傷併腦震盪之傷害（許晋榮
    所涉過失傷害罪嫌部分，業經姜詠婷撤回告訴，由本院另為
    不受理判決）。詎許晋榮明知已駕駛甲車肇事，竟未採取任
    何救護行為，或報警處理並等候警方到場，或得姜詠婷之同
    意，或留下日後可供聯繫之資料，即基於肇事逃逸之犯意駕
    車離去。嗣經警獲報到場處理並循線追查，隨後於同鄉復興
    路與德成巷口查獲甲車及許晋榮，並於同日22時10分許經警
    對其實施吐氣酒精濃度測試，測得其吐氣所含酒精濃度達每
    公升1.11毫克，始悉上情。
二、案經姜詠婷訴由屏東縣政府警察局屏東分局報告臺灣屏東地
    方檢察署檢察官偵查起訴。
    理  由
一、本案被告許晋榮所犯係死刑、無期徒刑、最輕本刑為3 年以
    上有期徒刑以外之罪，其於準備程序中就被訴事實為有罪之
    陳述，經法官告知簡式審判程序之旨，並聽取當事人之意見
    後，本院認為適宜進行簡式審判程序審理，合先敘明。
二、事實認定：
    上開犯罪事實，業據被告於本院準備程序及審理時均坦承不
    諱（本院卷第84、96頁），核與證人即告訴人姜詠婷於警詢
    之證述相符（警卷第43至45頁），並有警製偵查報告、員警
    職務報告，車輛詳細資料報表、公路監理電子閘門證號查詢
    汽車駕駛人結果，道路交通事故現場圖、道路交通事故調查
    表㈠㈡、屏東縣政府警察局舉發違反道路交通管理事件通知
    單、屏東縣政府警察局屏東分局道路交通事故初步分析研判
    表、酒精測定紀錄表、Google地圖，告訴人之屏東基督教醫
    院診斷證明書，監視器影像翻拍暨現場照片等件在卷可稽（
    警卷第2 至3 、15至26、29、31至33；偵卷第41、59頁），
    足認被告自白與事證相符，可資憑採。本案事證明確，被告
    上開犯行均洵堪認定，應依法論科。
三、論罪科刑：
  ㈠新舊法比較：
    按行為後法律有變更者，適用行為時之法律。但行為後之法
    律有利於行為人者，適用最有利於行為人之法律，刑法第2
    條第1 項定有明文。查被告行為後，刑法第185 條之4 於11
    0 年5 月28日經總統公布修正施行，並自110 年5 月30日起
    生效。修正前刑法第185 條之4 規定：「駕駛動力交通工具
    肇事，致人死傷而逃逸者，處1 年以上7 年以下有期徒刑」
    ，修正後則規定：「駕駛動力交通工具發生交通事故，致人
    傷害而逃逸者，處6 月以上5 年以下有期徒刑；致人於死或
    重傷而逃逸者，處1 年以上7 年以下有期徒刑。犯前項之罪
    ，駕駛人於發生交通事故致人死傷係無過失者，減輕或免除
    其刑」。經新舊法比較結果，於駕駛動力交通工具發生交通
    事故，致人傷害而逃逸，且駕駛人於發生交通事故係有過失
    之情形，修正後之規定降低有期徒刑之上限及下限，較有利
    於被告，依刑法第2 條第1 項但書，應適用修正後之規定。
  ㈡核被告所為，分別係犯刑法第185 條之3 第1 項第1 款之不
    能安全駕駛動力交通工具罪及同法第185 條之4 第1 項前段
    之肇事致人傷害逃逸罪。被告所犯上開2 罪，犯意各別，行
    為互殊，應予分論併罰。
  ㈢被告前因公共危險案件，經本院以107 年度交簡字第2773號
    判決判處有期徒刑3 月確定，並於108 年6 月25日徒刑易科
    罰金執行完畢等情，有臺灣高等法院被告前案紀錄表在卷可
    佐（本院卷第21頁）。是被告受徒刑之執行完畢，5 年內故
    意再犯本案有期徒刑以上之各罪，俱屬累犯，應依刑法第47
    條第1 項之規定加重其刑。至於司法院釋字第775 號解釋，
    依解釋文及理由之意旨，係指構成累犯者，不分情節，一律
    加重最低本刑，於不符合刑法第59條所定要件之情形下，致
    生行為人所受之刑罰超過其所應負擔罪責之個案，不符罪刑
    相當原則、比例原則。於此範圍內，在修正前，為避免發生
    上述罪刑不相當之情形，法院就該個案應裁量是否加重最低
    本刑；依此，該解釋係指個案應量處最低法定刑、又無法適
    用刑法第59條在內減輕規定之情形，法院應依此解釋意旨裁
    量不予加重最低本刑（最高法院108 年度台上字第338 號判
    決意旨參照），本案並無上開情事，自均應依累犯規定加重
    其刑，附此敘明。
  ㈣爰審酌被告：⒈於酒後吐氣所含酒精濃度高達每公升1.11毫
    克之情況，仍貿然駕車上路，不僅漠視自身安危，更罔顧其
    他用路人之生命、身體及財產安全，況其駕車撞擊前方告訴
    人之車輛肇事，導致告訴人受有傷勢，確已生相當之實害結
    果，復於肇生交通事故後，逕自逃離現場，增加告訴人傷勢
    可能擴大之風險，所為均屬不該；⒉犯後終能坦承犯行，並
    與告訴人達成和解之情形，有和解書在卷可佐（本院卷第55
    頁）；⒊國中畢業之智識程度；⒋現於工廠擔任麵粉包裝員
    工，月收入約新臺幣3 萬元，經濟狀況不佳；⒌未婚，無子
    女，現與父、母同住之家庭狀況等一切情狀（本院卷第96頁
    ），就其所犯分別量處如主文所示之刑，並就得易科罰金之
    部分諭知易科罰金之折算標準，以資懲儆。
據上論斷，應依刑事訴訟法第273 條之1 第1 項、第299 條第1
項前段，刑法第2 條第1 項但書、第185 條之3 第1 項第1 款、
第185 條之4 第1 項前段、第47條第1 項、第41條第1 項前段，
刑法施行法第1 條之1 第1 項，判決如主文。
本案經檢察官郭姿吟提起公訴，檢察官何克昌到庭執行職務。
中    華    民    國   110    年    11    月    18    日
                  刑事第六庭  法  官  陳一誠
以上正本證明與原本無異。
如不服本判決應於收受判決後20日內向本院提出上訴書狀，並應
敘述具體理由；其未敘述上訴理由者，應於上訴期間屆滿後20日
內向本院補提理由書（均須按他造當事人之人數附繕本）「切勿
逕送上級法院」。
中    華    民    國   110    年    11    月    23    日
                              書記官  陳佳迪
附錄本判決論罪科刑法條全文：
刑法第185 條之3 第1 項第1 款：
駕駛動力交通工具而有下列情形之一者，處2 年以下有期徒刑，
得併科20萬元以下罰金：
一、吐氣所含酒精濃度達每公升零點二五毫克或血液中酒精濃度
    達百分之零點零五以上。
刑法第第185 條之4 第1 項：
駕駛動力交通工具發生交通事故，致人傷害而逃逸者，處6 月以
上5 年以下有期徒刑；致人於死或重傷而逃逸者，處1 年以上7
年以下有期徒刑。